Minutes et répertoires du notaire Guillaume DANLOUX-DUMESNILS, 28 février 1821 - décembre 1830 (étude XXVIII)
Archives nationales
Minutes et répertoires du notaire Guillaume DANLOUX-DUMESNILS, 28 février 1821 - décembre 1830 (étude XXVIII)
MC/ET/XXVIII/756 - MC/ET/XXVIII/839, MC/RE/XXVIII/18 - MC/RE/XXVIII/20
Etude XXVIII; Danloux-Dumesnils, Guillaume
Archives nationales de France
Minutes et répertoires: la loi 2008-696 du 15 juillet 2008 relative aux archives a fixé à 75 ans à compter de la date de l'acte, ou à 25 ans à compter de la date du décès de l'intéressé si ce délai est plus bref, le délai de communication des minutes et répertoires des notaires; ce délai est porté à 100 ans à compter de la date de l'acte si le document se rapporte à un mineur (code du Patrimoine, articles L213-2, 4e d et 5e).
Autres documents de l'étude (dossiers de clients, comptabilité...): s'agissant d'archives privées, ces documents sont communicables selon les modalités fixées par le déposant ou le donateur.
Certains documents ne sont pas accessibles en raison de leur mauvais état de conservation.
Versement
Accès aux autres instruments de recherche du notaire Guillaume DANLOUX-DUMESNILS
Minutes et répertoires du notaire Guillaume DANLOUX-DUMESNILS, 28 février 1821 - 11 mars 1842 (étude XXVIII)
- Minutes de Guillaume DANLOUX-DUMESNILS, 28 février 1821 - décembre 1830; MC/ET/XXVIII/756 - MC/ET/XXVIII/839
  - Minutes. 1821, 28 février - avril, 28 février - avril 1821; MC/ET/XXVIII/756
    Informations concernant le classement:
    Le niveau inférieur de description, quand il existe, correspond aux minutes d'actes. Toutes les minutes ne sont pas forcément décrites une à une. Les descriptions de ces minutes sont plus ou moins détaillées.
    - Vente de fonds de commerce d'aubergiste, 26, rue de Berry, par Étienne Crétot, aubergiste, à Philippe Jean-Baptiste Baudouin., 10 mars 1821; MC/ET/XXVIII/756
      Origine de l'information:
      Documents du Minutier central des notaires de Paris concernant l'histoire économique et sociale (1800-1830) [8556 actes], par Claude Pris, introduction et index revus, corrigés par le personnel du Minutier central, sous la direction d'Andrée Chauleur, Paris, Archives nationales, 1999, notice n° 3413 (instrument de recherche imprimé dématérialisé dont la version intégrale est accessible en ligne par la rubrique 'Autres instruments de recherche', voir contexte dans le Plan d’orientation général - Notaires de Paris, guides thématiques du Minutier).
      Date de révision: 2010
      Date de création de la notice: 2006
      Documents du Minutier central des notaires de Paris concernant l'histoire économique et sociale (1800-1830), par C. Pris, introduction et index revus, corrigés par le personnel du Minutier central, sous la direction d'Andrée Chauleur, Paris, Archives nationales, 1999, XLIV-1224 p.
      acte de vente; Berri (rue de); Baudouin, Philippe Jean-Baptiste; Crétot, Etienne; hôtelier
    - Vente de tonneau à bras sur roues, par Pierre Vitet, porteur d'eau, à Antoine Raoux, porteur d'eau., 19 mars 1821; MC/ET/XXVIII/756
      Documents du Minutier central des notaires de Paris concernant l'histoire économique et sociale (1800-1830) [8556 actes], par Claude Pris, introduction et index revus, corrigés par le personnel du Minutier central, sous la direction d'Andrée Chauleur, Paris, Archives nationales, 1999, notice n° 1534 (instrument de recherche imprimé dématérialisé dont la version intégrale est accessible en ligne par la rubrique 'Autres instruments de recherche', voir contexte dans le Plan d’orientation général - Notaires de Paris, guides thématiques du Minutier).
      acte de vente; Raoux, Antoine; Vitet, Pierre; magasinier
    - Inventaire après décès d'Éléonore Victoire Leblanc, épouse de Pierre Jacques Denise, marinier, 79, port de la Rapée., 21 mars 1821; MC/ET/XXVIII/756
      Documents du Minutier central des notaires de Paris concernant l'histoire économique et sociale (1800-1830) [8556 actes], par Claude Pris, introduction et index revus, corrigés par le personnel du Minutier central, sous la direction d'Andrée Chauleur, Paris, Archives nationales, 1999, notice n° 2527 (instrument de recherche imprimé dématérialisé dont la version intégrale est accessible en ligne par la rubrique 'Autres instruments de recherche', voir contexte dans le Plan d’orientation général - Notaires de Paris, guides thématiques du Minutier).
      inventaire; Rapée (port de la); Denise, Pierre Jacques; Leblanc, Eléonore Victoire; batelier
    - Mariage d'Étienne Martin, contrôleur de la Caisse de Poissy, demeurant à Pontoise, rue Montorgueil, avec Julie Masquillier [Masquelier], 5, rue de Harlay., 26 mars 1821; MC/ET/XXVIII/756
      Documents du Minutier central des notaires de Paris concernant l'histoire économique et sociale (1800-1830) [8556 actes], par Claude Pris, introduction et index revus, corrigés par le personnel du Minutier central, sous la direction d'Andrée Chauleur, Paris, Archives nationales, 1999, notice n° 6181 (instrument de recherche imprimé dématérialisé dont la version intégrale est accessible en ligne par la rubrique 'Autres instruments de recherche', voir contexte dans le Plan d’orientation général - Notaires de Paris, guides thématiques du Minutier).
      contrat de mariage; Harlay (rue de); Pontoise (Val-d'Oise); Martin, Etienne; Masquelier, Julie; fonctionnaire
    - Inventaire après décès de Pierre Dupard, quincaillier, 4, rue de Lappe., 28 mars 1821; MC/ET/XXVIII/756
      Documents du Minutier central des notaires de Paris concernant l'histoire économique et sociale (1800-1830) [8556 actes], par Claude Pris, introduction et index revus, corrigés par le personnel du Minutier central, sous la direction d'Andrée Chauleur, Paris, Archives nationales, 1999, notice n° 256 (instrument de recherche imprimé dématérialisé dont la version intégrale est accessible en ligne par la rubrique 'Autres instruments de recherche', voir contexte dans le Plan d’orientation général - Notaires de Paris, guides thématiques du Minutier).
      inventaire; Lappe (rue de); Dupard, Pierre; commerçant
    - Inventaire après décès de Jeanne Hugot, épouse d'Antoine Louis Lequart, monteur en cuivre, 58, rue du Faubourg-Saint-Antoine., 2 avril 1821; MC/ET/XXVIII/756
      Documents du Minutier central des notaires de Paris concernant l'histoire économique et sociale (1800-1830) [8556 actes], par Claude Pris, introduction et index revus, corrigés par le personnel du Minutier central, sous la direction d'Andrée Chauleur, Paris, Archives nationales, 1999, notice n° 225 (instrument de recherche imprimé dématérialisé dont la version intégrale est accessible en ligne par la rubrique 'Autres instruments de recherche', voir contexte dans le Plan d’orientation général - Notaires de Paris, guides thématiques du Minutier).
      inventaire; Faubourg-Saint-Antoine (rue du); Hugot, Jeanne; Lequart, Antoine Louis
    - Liquidation de succession de Pierre Noël Dantan, boulanger à Paris., 9 avril 1821; MC/ET/XXVIII/756
      Documents du Minutier central des notaires de Paris concernant l'histoire économique et sociale (1800-1830) [8556 actes], par Claude Pris, introduction et index revus, corrigés par le personnel du Minutier central, sous la direction d'Andrée Chauleur, Paris, Archives nationales, 1999, notice n° 3588 (instrument de recherche imprimé dématérialisé dont la version intégrale est accessible en ligne par la rubrique 'Autres instruments de recherche', voir contexte dans le Plan d’orientation général - Notaires de Paris, guides thématiques du Minutier).
      liquidation; Dantan, Pierre Noël; boulanger
    - Mariage de Michel Louis Rocle, ouvrier marbrier, 32, rue Traversière, avec Angélique Sophie Cochois, 117, rue Mouffetard., 16 avril 1821; MC/ET/XXVIII/756
      Documents du Minutier central des notaires de Paris concernant l'histoire économique et sociale (1800-1830) [8556 actes], par Claude Pris, introduction et index revus, corrigés par le personnel du Minutier central, sous la direction d'Andrée Chauleur, Paris, Archives nationales, 1999, notice n° 5222 (instrument de recherche imprimé dématérialisé dont la version intégrale est accessible en ligne par la rubrique 'Autres instruments de recherche', voir contexte dans le Plan d’orientation général - Notaires de Paris, guides thématiques du Minutier).
      contrat de mariage; Mouffetard (rue); Traversière (rue); Cochois, Angélique Sophie; Rocle, Michel Louis; tailleur de pierre
    - Inventaire après décès de François Boucon, négociant, 101, rue Saint-Denis., 21 avril 1821; MC/ET/XXVIII/756
      Documents du Minutier central des notaires de Paris concernant l'histoire économique et sociale (1800-1830) [8556 actes], par Claude Pris, introduction et index revus, corrigés par le personnel du Minutier central, sous la direction d'Andrée Chauleur, Paris, Archives nationales, 1999, notice n° 2863 (instrument de recherche imprimé dématérialisé dont la version intégrale est accessible en ligne par la rubrique 'Autres instruments de recherche', voir contexte dans le Plan d’orientation général - Notaires de Paris, guides thématiques du Minutier).
      inventaire; Saint-Denis (rue); Boucon, François; négociant
    - Inventaire après décès de Claude Joseph Gauthier, maître charron et ferrailleur, 187, rue de Charenton., 26 avril 1821; MC/ET/XXVIII/756
      Documents du Minutier central des notaires de Paris concernant l'histoire économique et sociale (1800-1830) [8556 actes], par Claude Pris, introduction et index revus, corrigés par le personnel du Minutier central, sous la direction d'Andrée Chauleur, Paris, Archives nationales, 1999, notice n° 138 (instrument de recherche imprimé dématérialisé dont la version intégrale est accessible en ligne par la rubrique 'Autres instruments de recherche', voir contexte dans le Plan d’orientation général - Notaires de Paris, guides thématiques du Minutier).
      inventaire; Charenton (rue de); Gauthier, Claude Joseph; charron
    - Vente de fonds de commerce de farine de lin, 7, rue Moreau, par Pierre Martrou, grainetier, à Marie Pierre Fortuné Jacque, épicier., 26 avril 1821; MC/ET/XXVIII/756
      Documents du Minutier central des notaires de Paris concernant l'histoire économique et sociale (1800-1830) [8556 actes], par Claude Pris, introduction et index revus, corrigés par le personnel du Minutier central, sous la direction d'Andrée Chauleur, Paris, Archives nationales, 1999, notice n° 3983 (instrument de recherche imprimé dématérialisé dont la version intégrale est accessible en ligne par la rubrique 'Autres instruments de recherche', voir contexte dans le Plan d’orientation général - Notaires de Paris, guides thématiques du Minutier).
      acte de vente; Moreau (rue); Jacque, Marie Pierre Fortuné; Martrou, Pierre; commerçant; commerçant
  - Minutes. 1821, mai, mai 1821; MC/ET/XXVIII/757
    - Mariage de Louis Étienne Noël, employé, 56, rue Mazarine, avec Thérèse Adèle Bernard, 54, rue Sainte-Marguerite-Saint-Antoine., 7 mai 1821; MC/ET/XXVIII/757
      Documents du Minutier central des notaires de Paris concernant l'histoire économique et sociale (1800-1830) [8556 actes], par Claude Pris, introduction et index revus, corrigés par le personnel du Minutier central, sous la direction d'Andrée Chauleur, Paris, Archives nationales, 1999, notice n° 5059 (instrument de recherche imprimé dématérialisé dont la version intégrale est accessible en ligne par la rubrique 'Autres instruments de recherche', voir contexte dans le Plan d’orientation général - Notaires de Paris, guides thématiques du Minutier).
      contrat de mariage; Mazarine (rue); Sainte-Marguerite (rue); Bernard, Thérèse Adèle; Noël, Louis Etienne
    - Inventaire après décès de Jean Pierre Larché [Larche], ouvrier à la Manufacture des glaces, 6, rue Saint-Bernard., 8 mai 1821; MC/ET/XXVIII/757
      Documents du Minutier central des notaires de Paris concernant l'histoire économique et sociale (1800-1830) [8556 actes], par Claude Pris, introduction et index revus, corrigés par le personnel du Minutier central, sous la direction d'Andrée Chauleur, Paris, Archives nationales, 1999, notice n° 5133 (instrument de recherche imprimé dématérialisé dont la version intégrale est accessible en ligne par la rubrique 'Autres instruments de recherche', voir contexte dans le Plan d’orientation général - Notaires de Paris, guides thématiques du Minutier).
      inventaire; Saint-Bernard (rue); Larche, Jean Pierre; Larché, Jean Pierre; miroitier
    - Inventaire après décès de Pierre Pelerin [Pélerin], interdit, marchand de graines, 87, rue de Charonne., 10 mai 1821; MC/ET/XXVIII/757
      Documents du Minutier central des notaires de Paris concernant l'histoire économique et sociale (1800-1830) [8556 actes], par Claude Pris, introduction et index revus, corrigés par le personnel du Minutier central, sous la direction d'Andrée Chauleur, Paris, Archives nationales, 1999, notice n° 4054 (instrument de recherche imprimé dématérialisé dont la version intégrale est accessible en ligne par la rubrique 'Autres instruments de recherche', voir contexte dans le Plan d’orientation général - Notaires de Paris, guides thématiques du Minutier).
      inventaire; Charonne (rue de); Pèlerin, Pierre; commerçant
    - Mariage d'Achilles Sulpice Dupuis, marchand de vins, 13, rue de Bourgogne, avec Marie Louise Guertz, 24, même rue., 11 mai 1821; MC/ET/XXVIII/757
      Documents du Minutier central des notaires de Paris concernant l'histoire économique et sociale (1800-1830) [8556 actes], par Claude Pris, introduction et index revus, corrigés par le personnel du Minutier central, sous la direction d'Andrée Chauleur, Paris, Archives nationales, 1999, notice n° 4583 (instrument de recherche imprimé dématérialisé dont la version intégrale est accessible en ligne par la rubrique 'Autres instruments de recherche', voir contexte dans le Plan d’orientation général - Notaires de Paris, guides thématiques du Minutier).
      contrat de mariage; Bourgogne (rue de); Dupuis, Achille Sulpice; Guertz, Marie Louise; commerçant
    - Mariage de Jean Davignon, ouvrier cordonnier, 38, rue de la Roquette, avec Marie Ollier, même adresse., 15 mai 1821; MC/ET/XXVIII/757
      Documents du Minutier central des notaires de Paris concernant l'histoire économique et sociale (1800-1830) [8556 actes], par Claude Pris, introduction et index revus, corrigés par le personnel du Minutier central, sous la direction d'Andrée Chauleur, Paris, Archives nationales, 1999, notice n° 4864 (instrument de recherche imprimé dématérialisé dont la version intégrale est accessible en ligne par la rubrique 'Autres instruments de recherche', voir contexte dans le Plan d’orientation général - Notaires de Paris, guides thématiques du Minutier).
      contrat de mariage; Roquette (rue de la); Davignon, Jean; Ollier, Marie; cordonnier
    - Mariage de Charles Thubeuf, épicier, demeurant à Louvres, veuf d'Adèle Eulalie Virginie Liefquin, avec Marie Victoire Jenvrin, 14, rue du Figuier., 19 mai 1821; MC/ET/XXVIII/757
      Documents du Minutier central des notaires de Paris concernant l'histoire économique et sociale (1800-1830) [8556 actes], par Claude Pris, introduction et index revus, corrigés par le personnel du Minutier central, sous la direction d'Andrée Chauleur, Paris, Archives nationales, 1999, notice n° 3901 (instrument de recherche imprimé dématérialisé dont la version intégrale est accessible en ligne par la rubrique 'Autres instruments de recherche', voir contexte dans le Plan d’orientation général - Notaires de Paris, guides thématiques du Minutier).
      contrat de mariage; Louvres (Val-d'Oise); Figuier (rue du); Jenvrin, Marie Victoire; Liefquin, Adèle Eulalie Virginie; Thubeuf, Charles; commerçant
    - Vente de fonds de commerce de limonadier, 23, boulevard Saint-Martin, par Jean-Baptiste Gérard, limonadier, à Pierre Joseph Forestier, garçon limonadier., 19 mai 1821; MC/ET/XXVIII/757
      Documents du Minutier central des notaires de Paris concernant l'histoire économique et sociale (1800-1830) [8556 actes], par Claude Pris, introduction et index revus, corrigés par le personnel du Minutier central, sous la direction d'Andrée Chauleur, Paris, Archives nationales, 1999, notice n° 4191 (instrument de recherche imprimé dématérialisé dont la version intégrale est accessible en ligne par la rubrique 'Autres instruments de recherche', voir contexte dans le Plan d’orientation général - Notaires de Paris, guides thématiques du Minutier).
      acte de vente; Saint-Martin (boulevard); Forestier, Pierre Joseph; Gérard, Jean-Baptiste; restaurateur; restaurateur
    - Mariage de Laurent Dannequin, ouvrier en cristaux, 11, place du Marché-Beauvau, avec Françoise Virginie Péalat, ouvrière découpeuse en cuivre, même adresse., 21 mai 1821; MC/ET/XXVIII/757
      Documents du Minutier central des notaires de Paris concernant l'histoire économique et sociale (1800-1830) [8556 actes], par Claude Pris, introduction et index revus, corrigés par le personnel du Minutier central, sous la direction d'Andrée Chauleur, Paris, Archives nationales, 1999, notice n° 4880 (instrument de recherche imprimé dématérialisé dont la version intégrale est accessible en ligne par la rubrique 'Autres instruments de recherche', voir contexte dans le Plan d’orientation général - Notaires de Paris, guides thématiques du Minutier).
      contrat de mariage; Marché-Beauveau (place du); Dannequin, Laurent; Péalat, Françoise Virginie; décorateur
    - Inventaire après décèsd'Étienne Augustin de Wailly, proviseur du collège Henri-IV, 1, rue Clovis., 24 mai 1821; MC/ET/XXVIII/757
      Documents du Minutier central des notaires de Paris concernant l'histoire économique et sociale (1800-1830) [8556 actes], par Claude Pris, introduction et index revus, corrigés par le personnel du Minutier central, sous la direction d'Andrée Chauleur, Paris, Archives nationales, 1999, notice n° 6558 (instrument de recherche imprimé dématérialisé dont la version intégrale est accessible en ligne par la rubrique 'Autres instruments de recherche', voir contexte dans le Plan d’orientation général - Notaires de Paris, guides thématiques du Minutier).
      inventaire; Clovis (rue); Wailly, Etienne Augustin de (1770-1821)
    - Inventaire après décès de Pierre Louis Picard, huissier, 12, rue de la Vieille-Monnaie., 25 mai 1821; MC/ET/XXVIII/757
      Documents du Minutier central des notaires de Paris concernant l'histoire économique et sociale (1800-1830) [8556 actes], par Claude Pris, introduction et index revus, corrigés par le personnel du Minutier central, sous la direction d'Andrée Chauleur, Paris, Archives nationales, 1999, notice n° 5766 (instrument de recherche imprimé dématérialisé dont la version intégrale est accessible en ligne par la rubrique 'Autres instruments de recherche', voir contexte dans le Plan d’orientation général - Notaires de Paris, guides thématiques du Minutier).
      inventaire; Vieille-Monnaie (rue de la); Picard, Pierre Louis; huissier
  - Minutes. 1821, juin, juin 1821; MC/ET/XXVIII/758
    - Vente de nue propriété de meubles se trouvant à l'hospice des Quinze-Vingts, par Marguerite Nicole Fillion, veuve de Jacques Jeanton, à Nicolas Louis Manceau., 3 juin 1821; MC/ET/XXVIII/758
      Documents du Minutier central des notaires de Paris concernant l'histoire économique et sociale (1800-1830) [8556 actes], par Claude Pris, introduction et index revus, corrigés par le personnel du Minutier central, sous la direction d'Andrée Chauleur, Paris, Archives nationales, 1999, notice n° 2193 (instrument de recherche imprimé dématérialisé dont la version intégrale est accessible en ligne par la rubrique 'Autres instruments de recherche', voir contexte dans le Plan d’orientation général - Notaires de Paris, guides thématiques du Minutier).
      acte de vente; Quinze-Vingt (hôpital des); Fillion, Marguerite Nicole; Jeanton, Jacques; Manceau, Nicolas Louis
    - Mariage d'Isidore Casimir Rommetin, fabricant de chaux, 73, rue de la Roquette, avec Virginie Bilbille, même adresse., 4 juin 1821; MC/ET/XXVIII/758
      Documents du Minutier central des notaires de Paris concernant l'histoire économique et sociale (1800-1830) [8556 actes], par Claude Pris, introduction et index revus, corrigés par le personnel du Minutier central, sous la direction d'Andrée Chauleur, Paris, Archives nationales, 1999, notice n° 1578 (instrument de recherche imprimé dématérialisé dont la version intégrale est accessible en ligne par la rubrique 'Autres instruments de recherche', voir contexte dans le Plan d’orientation général - Notaires de Paris, guides thématiques du Minutier).
      contrat de mariage; Roquette (rue de la); Bilbille, Virginie; Rommetin, Isidore Casimir
    - Mariage de Jean Grosse, marchand de vins demeurant au Petit-Charonne, avec Geneviève Sellier, même adresse., 6 juin 1821; MC/ET/XXVIII/758
      Documents du Minutier central des notaires de Paris concernant l'histoire économique et sociale (1800-1830) [8556 actes], par Claude Pris, introduction et index revus, corrigés par le personnel du Minutier central, sous la direction d'Andrée Chauleur, Paris, Archives nationales, 1999, notice n° 4584 (instrument de recherche imprimé dématérialisé dont la version intégrale est accessible en ligne par la rubrique 'Autres instruments de recherche', voir contexte dans le Plan d’orientation général - Notaires de Paris, guides thématiques du Minutier).
      contrat de mariage; Charonne (ancienne commune); Grosse, Jean; Sellier, Geneviève; commerçant
    - Mariage de François Éléonore Chaperon, garçon serrurier, demeurant à Sarcelles, avec Thérèse Angélique Guibillon, femme de confiance, 12, rue du Foin., 7 juin 1821; MC/ET/XXVIII/758
      Documents du Minutier central des notaires de Paris concernant l'histoire économique et sociale (1800-1830) [8556 actes], par Claude Pris, introduction et index revus, corrigés par le personnel du Minutier central, sous la direction d'Andrée Chauleur, Paris, Archives nationales, 1999, notice n° 5400 (instrument de recherche imprimé dématérialisé dont la version intégrale est accessible en ligne par la rubrique 'Autres instruments de recherche', voir contexte dans le Plan d’orientation général - Notaires de Paris, guides thématiques du Minutier).
      contrat de mariage; Foin (rue du); Sarcelles (Val-d'Oise); Chaperon, François Eléonor; Guibillon, Thérèse Angélique; serrurier
    - Mariage de Louis Étienne Cochois, ouvrier marbrier, 117, rue Mouffetard, avec Marie Véronique Lebel, 25, rue d'Arras., 9 juin 1821; MC/ET/XXVIII/758
      Documents du Minutier central des notaires de Paris concernant l'histoire économique et sociale (1800-1830) [8556 actes], par Claude Pris, introduction et index revus, corrigés par le personnel du Minutier central, sous la direction d'Andrée Chauleur, Paris, Archives nationales, 1999, notice n° 5223 (instrument de recherche imprimé dématérialisé dont la version intégrale est accessible en ligne par la rubrique 'Autres instruments de recherche', voir contexte dans le Plan d’orientation général - Notaires de Paris, guides thématiques du Minutier).
      contrat de mariage; Arras (rue d'); Mouffetard (rue); Cochois, Louis Etienne; Lebel, Marie Véronique; tailleur de pierre
    - Mariage de Claude Perrot de Chezelles, avocat à la Cour, 18, rue Royale, avec Thérèze Pauline Esther de Maleville, demeurant à Amiens., 12 juin 1821; MC/ET/XXVIII/758